【裁判字號】    97,裁,4289
【裁判日期】    970829
【裁判案由】    低收入戶
【裁判全文】
最  高  行  政  法  院  裁  定
                                      97年度裁字第4289號
抗  告  人  甲○○
上列抗告人因與相對人臺北市政府社會局間低收入戶事件，對於
中華民國97年5月30日臺北高等行政法院97年度簡字第232號裁定
提起抗告，本院裁定如下︰
    主  文
抗告駁回。
抗告訴訟費用由抗告人負擔。
    理  由
一、按對於適用簡易程序之裁定提起抗告，須經本院許可。前項
    許可，以訴訟事件所涉及之法律見解具有原則性者為限，行
    政訴訟法第235條定有明文。所謂法律見解具有原則性，係
    指該訴訟事件所涉及之法律問題意義重大，而有加以闡釋之
    必要情形而言。
二、本件抗告人因不服相對人追繳其低收入戶補助款，乃對相對
    人民國95年8月24日北市社二字第09538540500號函，及96年
    5月28日北市社二字第09635774100號函，循序提起行政訴訟
    。原裁定以：(一)關於95年8月24日北市社二字第09538540500
    號函部分，該函係於95年8月30日送達抗告人，有送達證書
    影本附訴願卷（第43頁）可稽，而抗告人設址臺北市，無庸
    扣除在途期間，核計其提起訴願之期間自95年8月31日起算
    ，計至95年9月29日（星期五）屆滿。惟抗告人遲至96年12
    月11日始提起訴願，有訴願書附訴願機關卷（第1頁）可稽
    ，已逾訴願法定期間。訴願決定不予受理，並無不合，抗告
    人復對之提起行政訴訟，顯非合法。(二)關於96年5月28日北
    市社二字第09635774100號函部分，該函意旨僅係對抗告人
    重申應限期繳回溢領款項，並非對抗告人之主張有所准駁，
    不屬於行政處分，訴願機關為不受理決定，並無不合。抗告
    人復對之提起行政訴訟，顯非合法，乃裁定駁回抗告人之訴
    。
三、抗告意旨略以：抗告人已於起訴理由中，詳細敘明並澄清有
    關溢領低收入戶子女就學生活補助費等事宜，均非抗告人所
    為，抗告人絕未涉案。涉案人係抗告人之舅王俊發偽造抗告
    人之就學資料，以抗告人名義申領臺北市低收入戶子女就學
    生活補助費，經臺灣高等法院判決有罪，證明抗告人確實與
    本案無涉。而相對人所為之違法行政處分，已嚴重損害抗告
    人權利，抗告人訴請撤銷原處分並詳細敘明理由，於法並無
    不合，然原裁定對抗告人之指摘並未加說明，有理由不備之
    違法，且足認原審法官執行職務有偏頗之虞，故請求廢棄原
    裁定，並裁定法官蕭忠仁迴避等語。惟核其所陳理由，並無
    所涉及之法律見解具有原則性之情事。抗告人提起抗告，依
    首揭規定及說明，不應許可，其抗告難謂合法，應予駁回。
    關於抗告人聲請停止原處分之執行部分，本院另以裁定駁回
    ，併予敘明。
四、據上論結，本件抗告為不合法。依行政訴訟法第104條、民
    事訴訟法第95條、第78條，裁定如主文。
中    華    民    國    97    年    8     月    29    日
                    最高行政法院第五庭
                        審判長法官  劉  鑫  楨
                              法官  林  茂  權
                              法官  黃  淑  玲
                              法官  吳  慧  娟
                              法官  曹  瑞  卿
以  上  正  本  證  明  與  原  本  無  異
中    華    民    國    97    年    9     月    1     日
                              書記官  王  史  民


司法院資訊處製作；財團法人民間司法改革基金會備份。
